最高法院刑事判決　　　　　　一○○年度台上字第五四○○號
上　訴　人　
即　被　告　 葉家銘
選任辯護人　 謝庭恩律師
上 訴人 即　 
被告之配偶　 楊溱玉　女民國65年9月15日生
　　　　　　　　　　 住台灣省花蓮縣瑞穗鄉○○村○○○路
　　　　　　　　　　 69號
上列上訴人等因被告違反毒品危害防制條例等罪案件，不服台灣
高等法院花蓮分院中華民國一００年七月二十日第二審判決（一
００年度上訴字第三二號，起訴案號：台灣花蓮地方法院檢察署
九十九年度偵字第二九九０號），提起上訴，本院判決如下：
    主  文
上訴駁回。
    理  由
按刑事訴訟法第三百七十七條規定：上訴於第三審法院，非以判
決違背法令為理由不得為之；是提起第三審上訴，應以原判決違
背法令為理由，係屬法定要件；如果上訴理由書狀並未依據卷內
訴訟資料，具體指摘原判決不適用何種法則或如何適用不當，或
所指摘原判決違法情事，顯與法律規定得為第三審上訴理由之違
法情形不相適合時，均應認其上訴為違背法律上之程式，予以駁
回。本件原判決維持第一審關於論處上訴人即被告葉家銘（下稱
被告）販賣第一級毒品罪刑（二罪，均累犯，分別處有期徒刑十
八年、十七年。並為相關從刑之宣告）。駁回被告在第二審之此
部分上訴。被告之上訴意旨略稱：（一）依黃偉珍之證言，足認
民國九十九年一月十四日，被告僅轉讓海洛因予許智順，而無任
何販賣行為，否則豈有可能在未論及任何毒品交易內容之情況下
為毒品之交易？原判決對黃偉珍之證詞，置之不論，反將被告於
第一審未聲請傳喚黃偉珍作證之不利益歸於被告，逕認被告有販
賣海洛因予許智順，而為有罪之判決。有理由不備之違法。（二
）就九十九年一月十四日之情形，證人許智順於偵查與第一審審
理時所為之陳述不同，故被告於該日是否確有販賣海洛因予許智
順，已不能確定。為釐清事實，被告於原審聲請再次傳喚許智順
，然原審拒不為之，逕為被告不利之認定，有應調查之證據未予
調查之違誤。（三）依許智順於第一審之證述，足徵縱使許智順
於九十九年一月十四日與被告碰面係為「代購」海洛因，及被告
縱有交付或販賣，然被告並無營利之意圖，僅屬轉讓毒品之行為
。且被告於警詢供稱：一級毒品係向富源阿成購買，所謂「阿成
」即係指偵查卷內所示之林長成。若傳喚林長成出庭作證，自得
明瞭其當時販賣第一級毒品予被告時，金額為何？或被告有無向
林長成表示係幫忙他人代購等情。然原審卻未調查此一重要事實
，有應調查之證據未予調查之違法。（四）許智順於第一審已證
稱：其於九十九年二月四日係與被告為處理工資事宜而碰面，而
非販賣第一級毒品，原判決就此恝置未論，仍推論被告有販賣海
洛因之情事，有應調查之證據未予調查及判決適用法則不當之違
誤。（五）許智順於第一審陳稱：警察詢問時，態度不太好，警
察有說，全部推給被告就可以了等語。足證員警顯然威脅許智順
做不實陳述，故其於警詢中之供述不具證據能力。另佐以許智順
於第一審審理中亦稱：不會故意說謊話陷害被告云云，亦足認其
於審理中之供述始符合真實。
惟查：採證認事，係事實審法院之職權，其對證據證明力所為之
判斷，如未違背經驗法則與論理法則，復已敘述其憑以判斷之心
證理由，即不能任意指為違法。原判決依憑調查證據之結果並綜
合卷內證據資料，認定上訴人有其事實欄所載之犯行，並以被告
否認犯罪所辯各節，及證人許智順於審理中翻異前詞，改稱並非
向被告購買毒品云云，互核不一，為卸責及迴護之詞；黃偉珍於
原審證述：九十九年一月十四日載送被告至瑞北之測速照相機附
近與許智順碰面，並聽聞被告打電話給許智順，問其要不要順便
去處理東西回來，也看到被告將毒品放在針筒裡面交給許智順解
癮云云，其證言之真實性可疑。均不足為有利於被告之認定，於
理由內詳予論述指駁。經核原判決並無判決不備理由及適用法則
不當之違背法令。上訴意旨（一）至（四）核屬對於事實審法院
取捨證據與自由判斷證據證明力之職權行使，徒以自己之說詞，
泛指其為違法，並就原判決理由已經說明之事項，再為單純之事
實上爭執，難認係合法之第三審上訴理由。刑事訴訟法第三百七
十九條第十款所謂依法應於審判期日調查之證據，係指與待證事
實有重要關係，在客觀上顯有調查必要性之證據而言，故其範圍
並非漫無限制，必其證據與判斷待證事實之有無，具有關連性，
得據以推翻原判決所確認之事實而為不同之認定，始足當之，若
僅係枝節性問題，或所證明之事項已臻明確，自欠缺調查之必要
性。又證人已由法官合法訊問，且於訊問時予當事人詰問之機會
，其陳述明確別無訊問之必要者，不得再行傳喚。刑事訴訟法第
一百九十六條定有明文。查證人許智順已於第一審審判期日到庭
作證，並經當事人及辯護人交互詰問。至其所述與警詢、偵查中
之陳述不一，究以何者為可採，核屬事實審法院就證據證明力之
判斷及證據取捨之職權行使。原判決已於理由內詳敘其取捨認定
之心證理由，並說明許智順之警詢供陳，並非出於不法取得，具
任意性等旨。是即非有再行傳喚許智順之必要。被告之辯護人於
原審雖具狀聲請再行傳喚許智順作證，然辯護人嗣於原審準備程
序中以言詞捨棄傳訊，並表示對許智順之警詢筆錄證據能力不爭
執（原審卷第一五一頁）。又本件事證已明，被告於原審並未聲
請傳喚林長成作證。從而原審未傳喚許智順、林長成作證，即無
應於審判期日調查之證據未予調查之違法情形。上訴意旨（五）
指稱許智順之警詢陳述非出於任意性云云，係就原判決已經明白
論斷之事項，再事爭執；上訴意旨（二）、（三）另妄指原審未
傳喚許智順、林長成調查為違法云云，均非適法之第三審上訴理
由。至其他上訴意旨則係就不影響判決本旨之枝節事項，漫事指
摘，亦難謂已符合首揭法定之第三審上訴要件。綜上，應認被告
之上訴違背法律上之程式，予以駁回。又第三審上訴書狀，應敘
述上訴之理由，其未敘述者，得於提起上訴後十日內補提理由書
於原審法院，已逾上述期間，而於第三審法院未判決前仍未提出
上訴理由書狀者，第三審法院應以判決駁回之，刑事訴訟法第三
百八十二條第一項、第三百九十五條後段規定甚明。本件被告之
配偶楊溱玉不服原審對被告之判決，依刑事訴訟法第三百四十五
條之規定，為被告之利益於一００年七月二十九日獨立上訴。然
並未敘述上訴理由，迄今逾期已久，於本院未判決前仍未提出，
依上開規定，其上訴自非合法，併予駁回。
據上論結，應依刑事訴訟法第三百九十五條，判決如主文。
中    華    民    國  一○○  年    九    月  二十九  日
                      最高法院刑事第三庭
                          審判長法官  林  永  茂  
                                法官  蘇  振  堂  
                                法官  林  秀  夫  
                                法官  林  立  華  
                                法官  蔡  國  在  
本件正本證明與原本無異
                                      書  記  官  
中    華    民    國  一○○  年    十    月    三    日
                                                      Ｅ